【裁判字號】    90,訴,32
【裁判日期】    900321
【裁判案由】    違反毒品危害防制條例
【裁判全文】
臺灣花蓮地方法院刑事判決                              九十年度訴字第三二號
    公  訴  人  臺灣花蓮地方法院檢察署檢察官
    被      告  甲○○
右列被告因違反毒品危害防制條例案件，經檢察官提起公訴（八十九年度偵字第一０
四六、一二三七號），本院判決如左：
    主  文
甲○○連續施用第一級毒品，累犯，處有期徒刑壹年。
扣案之安非他命拾貳包（含袋共重拾貳點柒公克）沒收銷燬之；吸食器貳組沒收。
    事  實
一、甲○○前因違反藥事法案件，經台灣高等法院花蓮高分院判處有期徒刑二年確定
    ，甫於民國八十六年十二月二十九日執行完畢。並前因施用第一、二級毒品案件
    ，經依本院以八十九年度毒聲字第八八八號裁定送觀察、勒戒後，認無繼續施用
    毒品之傾向，由台灣花蓮地方法院檢察署檢察官於八十九年二月二十六日以八十
    九年度毒偵字第八九八號不起訴處分確定（起訴書誤載為九十年度毒偵字第八九
    八號）。詎其仍不知悔改，基於概括犯意，自八十九年十月七日或八日（起訴書
    誤載為六日）起至同年十一月十一日止，連續在花蓮縣吉安鄉東昌村名人八八號
    住處、花蓮市○○○街一三六號四樓之三及花蓮市○○路六０一巷一弄十五之二
    號五樓三室等處，以吸食器或香煙一起施用第一級毒品海洛因及第二級毒品安非
    他命五次。嗣於八十九年十月十二日上午十一時許，在花蓮市○○路六０一巷一
    弄十五之二號五樓三室，為警查獲，並扣得安非他命十一包（含袋共重九點九公
    克）及其所有供施用毒品之吸食器二組；復於八十九年十一月十二日下午四時二
    十分許，在花蓮市○○○街一三六號四樓之三，為警查獲，並扣得安非他命一包
    （含袋重二點八公克）。經依本院八十九年度毒聲字第一一三五號（起訴書誤載
    為一０九四號）裁定送觀察、勒戒後，認有繼續施用毒品傾向，再依本院八十九
    年度毒聲字第一二五三號裁定令入戒治處所施以強制戒治一年。
二、案經花蓮縣警察局移送暨花蓮縣警察局吉安分局報告台灣地方法院檢察署檢察官
    偵查起訴。
    理  由
一、右揭犯罪事實，業據被告甲○○坦承不諱，而被告二次採尿送驗結果，均呈安非
    他命及嗎啡陽性反應等情，有花蓮縣衛生局煙毒尿液檢驗成績書二紙及慈濟大學
    濫用藥物檢驗中心九十年二月二日慈藥字第九００二０二一一號函一份附卷可參
    。並有安非他命十二包（含袋共重十二點七公克）及吸食器二組扣案足憑。是被
    告自白與事實相符，應堪採信。又其曾因施用第一、二級毒品案件，經依本院以
    八十九年度毒聲字第八八八號裁定送觀察、勒戒後，認無繼續施用毒品之傾向，
    由台灣花蓮地方法院檢察署檢察官於八十九年二月二十六日以八十九年度毒偵字
    第八九八號不起訴處分確定（起訴書誤載為九十年度毒偵字第八九八號），此有
    台灣花蓮地方法院檢察署刑案資料查註紀錄表一份在卷可參。是被告係於五年內
    再犯毒品危害防制條例第十條第一、二項之罪，經依本院八十九年毒聲字第一一
    三五號裁定送觀察、勒戒後，認有繼續施用毒品傾向，再依本院八十九年度毒聲
    字第一二五三號裁定令入戒治處所施以強制戒治一年等情，亦有台灣高等法院被
    告全國前案紀錄表及台灣花蓮看守所八十九年十一月二十四日花所總字第三０九
    一號函各一份附卷可稽。是本件事證明確，被告犯行堪予認定。
二、核被告所為，係犯毒品危害防制條例第十條第一項施用第一級毒品罪及第十條第
    二項施用第二級毒品罪；其施用前後持有海洛因、安非他命之低度行為，應為施
    用海洛因、安非他命之高度行為所吸收，不另論罪。被告前後五次施用毒品之犯
    行，時間緊接，方法相同，觸犯構成要件相同之罪，顯係基於概括犯意為之，應
    依連續犯之規定論以一罪，並加重其刑。檢察官雖僅論及被告二次施用毒品安非
    他命及海洛因之犯行，漏未論及其餘三次，然因與已起訴部分有連續犯之裁判上
    一罪關係，本院自應併予審究。被告係同時施用第一級、第二級毒品，以一行為
    觸犯二罪名，應依想像競合犯之規定，從一重之施用第一級毒品罪處斷，檢察官
    認應分論併罰，容有未洽。又被告前因違反藥事法案件，經台灣高等法院花蓮高
    分院判處有期徒刑二年確定，於八十六年十二月二十九日執行完畢，此有台灣高
    等法院被告全國前案紀錄表一份在卷可參，其於五年內，再犯本件有期徒刑以上
    之罪，應依累犯之規定，加重其刑，並依法遞加重之。爰審酌被告犯罪之動機、
    手段、施用毒品之次數、所生之危害，及事後坦承犯行，態度尚稱良好等一切情
    狀，量處如主文所示之刑。扣案之安非他命十二包（含袋共重十二點七公克）係
    查獲之毒品，應依法宣告沒收銷燬之。扣案之吸食器二組，係被告供犯罪所用之
    物，且屬被告所為，業據其供述在卷，亦依法宣告沒收。
據上論斷，應依刑事訴訟法第二百九十九條第一項前段，毒品危害防制條例第十條第
一項、第二項、第十八條第一項前段，刑法第十一條前段、第五十六條、第五十五條
、第四十七條、第三十八條第一項第二款，判決如主文。
本案經檢察官李子春到庭執行職務。
中      華      民      國    九十      年      三      月    二十一    日
                              臺灣花蓮地方法院刑事庭
                                  法  官  李世華
右正本證明與原本無異。
如對本判決不服，應於送達後十日內，向本院提出上訴狀。（應抄附繕本）
                                  法院書記官
中      華      民      國    九十      年      三      月    二十七    日
附錄本判決論罪之法律條文：
毒品危害防治條例第十條第一項、第二項：
施用第一級毒品者，處六月以上五年以下有期徒刑。
施用第二級毒品者，處三年以下有期徒刑。


司法院資訊處製作；財團法人民間司法改革基金會備份。
